臺灣嘉義地方法院刑事判決　　　　　　100年度交易字第126號
公　訴　人　臺灣嘉義地方法院檢察署檢察官
被　　　告　蔡建祥
上列被告因公共危險案件，經檢察官提起公訴（100年度偵字第3
140號），被告於準備程序中就被訴事實為有罪之陳述，本院裁
定改依簡式審判程序審理，判決如下：
    主  文
蔡建祥犯不能安全駕駛動力交通工具罪，處有期徒刑伍月，如易
科罰金，以新臺幣壹仟元折算壹日。
    犯 罪 事 實
一、蔡建祥於民國100年4月20日晚上10時許，在嘉義市○○路76
    1巷20號住處，飲用高梁酒，至翌日（即21日）凌晨2、3時
    許結束，已達不能安全駕駛動力交通工具之程度，竟仍於同
    日早上6時許，騎乘車牌號碼TKR-633號輕型機車欲至工作場
    所，於同日上午7時45分許，由嘉義縣民雄鄉鎮○村○○○
    村○○○村○道路北向南方向，行至嘉義縣民雄鄉豐收村好
    收68-33號前，因酒後無法掌控駕駛，與邱建越所騎乘由東
    向西方向行駛之車牌號碼MBB-897號重型機車發生碰撞，經
    警至現場處理，測得蔡建祥呼氣酒精濃度高達每公升1.48毫
    克，而悉上情。
二、案經嘉義縣警察局民雄分局報告臺灣嘉義地方法院檢察署檢
    察官偵查聲請簡易判決處刑。
    理  由
壹、程序事項
    按除簡式審判程序、簡易程序及第376條第1款、第2款所列
    之罪之案件外，第一審應行合議審判，又除被告所犯為死刑
    、無期徒刑、最輕本刑為3年以上有期徒刑之罪或高等法院
    管轄第一審案件者外，於刑事訴訟法第273條第1項程序進行
    中，被告先就被訴事實為有罪之陳述時，審判長得告知被告
    簡式審判程序之旨，並聽取當事人、代理人、辯護人及輔佐
    人之意見後，裁定進行簡式審判程序，刑事訴訟法第284條
    之1、第273條之1第1項分別定有明文。查本件被告蔡建祥所
    犯係屬刑事訴訟法第376條第1款所列之最重本刑為3年以下
    有期徒刑、拘役或專科罰金之罪，依法獨任進行審理程序，
    另被告於本院行準備程序時就被訴事實為有罪之陳述，依前
    揭規定，經聽取當事人之意見後，裁定改行簡式審判程序。
    而簡式審判程序之證據調查，依刑事訴訟法第273條之2規定
    ，不適用證據提示、交互詰問及傳聞法則有關證據能力限制
    等規定，是卷內所列各項證據，自得作為證據，合先敘明。
貳、實體事項
一、前揭犯罪事實，業據被告於警詢、偵查中及本院行準備程序
    、審理時迭次坦承不諱（見警卷第2至4頁；偵查卷第11頁；
    本院卷第10、13頁），核與證人邱建越於警詢證述之情節相
    符（見警卷第6至8頁），並有道路交通事故現場圖、道路交
    通事故調查報告表(一)、(二)、酒精測定紀錄表、刑法第一百八
    十五條之三案件測試觀察紀錄表、確已飲酒結束15分鐘以上
    等切結書、嘉義縣警察局民雄分局偵辦交通事故公共危險現
    場處理調查表、車輛詳細資料報表、證號查詢機車駕駛人資
    料各1份、嘉義縣警察局舉發違反道路交通管理事件通知單2
    紙、現場照片7張等件在卷可稽（見警卷第9、11至13、18至
    26、29、30頁），另酒精對於個人之影響，因體質相異有別
    ，非可一概而論，實務上，法務部曾參考德國、美國之認定
    標準，以呼氣酒精濃度達每公升0.55毫克以上，為認定是否
    已達不能安全駕駛之基準，亦有該部88年5月18日法88檢字
    第001669號函1份存卷為按（見本院卷第18頁），而上開見
    解係以該標準以上肇事率為一般正常人之10倍為憑據，為統
    計之平均值，然於具體個案，仍應輔以其他客觀事實，例如
    是否已致交通事故及其程度等情，綜合相關證據判斷是否已
    達不能安全駕駛，本件被告酒後騎乘機車，因注意力不集中
    ，亦無法立即煞車，不慎與邱建越所騎乘之機車發生碰撞，
    顯已無法掌控駕駛行為，復經警至現場對其為呼氣酒精濃度
    測試，其呼氣酒精濃度已達每公升1.48毫克，足見被告確已
    因飲酒，影響其正常駕駛及掌控能力，而達不能安全駕駛動
    力交通工具之程度，猶仍騎乘機車上路，至為灼然。前揭證
    據均堪為補強證據，足以擔保被告之自白與事實相符。綜上
    所述，本件事證明確，被告本件犯行，已堪認定，應予依法
    論科。
二、按刑法第185條之3所稱之不能安全駕駛動力交通工具罪，係
    屬抽象危險犯之規定，此種抽象危險係伴隨服用酒類或其他
    相類之物過量之行為而當然成立，即客觀上有此種行為出現
    ，危險即視為存在，至於有無肇事之具體結果，均不影響公
    共危險罪責之成立。是核被告所為，係犯刑法第185條之3之
    不能安全駕駛動力交通工具罪。爰審酌被告國中畢業之智識
    程度，前已因相同之酒後駕車公共危險案件，經本院先後判
    處拘役59日、有期徒刑3月確定（未構成累犯），亦有臺灣
    高等法院被告前案紀錄表1份附卷可按，其對於飲用酒類後
    不得騎乘機車，應知之甚稔，更應謹誡在心，竟仍再犯本案
    ，益徵其未記取前多次之刑罰制裁教訓，仍無視於其他用路
    人可能遭受之生命、身體威脅，僅圖一己之便，酒後率意駕
    車，對於道路公共安全已生顯著之危險，甚屬可責，然衡其
    犯後坦承之態度、雖造成他人車輛損壞，惟未致他人傷害等
    公共危險程度，另因酒精戒斷症候群，於案發後至醫院接受
    戒癮治療，此有臺中榮總嘉義分院100年6月7日嘉醫診字第1
    0003456號診斷證明書1份在卷為按（見本院卷第17頁），顯
    知悔改，自陳與母親、女兒同住、從事油漆工工作之家庭、
    經濟狀況等一切情狀，量處如主文所示之刑，並諭知易科罰
    金折算標準。至檢察官雖對被告具體求刑有期徒刑7月，惟
    本院審酌上情，認量處如主文所示之刑，已足收懲儆之效，
    併予敘明。
據上論斷，應依刑事訴訟法第273之1條第1項、第299條第1項前
段，刑法第185條之3、第41條第1項前段，刑法施行法第1條之1
第1項，判決如主文。
本案經檢察官王啟旭到庭執行職務
中    華    民    國    100    年    6    月    30    日
                  交通法庭法  官  林青怡
以上正本證明與原本無異。
如不服本判決應於收受判決後10日內向本院提出上訴書狀，並應
敘述具體理由；其未敘述上訴理由者，應於上訴期間屆滿後20日
內向本院補提理由書（均須按他造當事人之人數附繕本）「切勿
逕送上級法院」。
中    華    民    國   100    年    6     月    30    日
                          書記官  江芳耀
附錄本判決論罪之法條
刑法第185條之3
服用毒品、麻醉藥品、酒類或其他相類之物，不能安全駕駛動力
交通工具而駕駛者，處一年以下有期徒刑、拘役或科或併科十五
萬元以下罰金。